#### Contacto

666 883 156 danielsotop@gmail.com @danielsotop

## **Aptitudes**

Innovación
Capacidad de Análisis
Liderazgo y cambio
Experiencia logística
Flexibilidad
Sentido Corporativo

#### **Idiomas**

Español (Nativo)
Inglés (C1- Avanzado)

# **Daniel Soto Prieto**

Fecha de Nacimiento: 6.3.1980 C/ Porvenir 39, Bajo A. 41013 Sevilla



#### Presentación

Diplomado en Enfermería y Máster en Profesorado de Secundaria, he desarrollado mi actividad profesional como enfermero clínico, docente y de gestión, en España (2008-2013) y Reino Unido (2013-2019)

Actualmente trabajo como profesor de enfermería en la "University of East London", con actividad docente en programas de ciclos formativos y graduados de enfermería. Coordino las asignaturas de "Biosciences" y de Simulación clínica, en la que he adquirido una vasta experiencia. Además, soy embajador de la campaña "Nursing Now" y organizador del congreso de estudiantes en Julio

Tengo una amplia experiencia clínica en las áreas de enfermería quirúrgica, reanimación y anestesia. He trabajado como enfermero clínico especialista de anestesia en Reino Unido. He liderado la implementación de nuevas tecnologías a nivel inter-hospitalario y desarrollado el plan de formación a nivel corporativo, asi como participado en actividades de formación continuada y competencias clínicas. Mis intereses investigadores giran entorno al desarrollo internacional de la enfermería, el apoyo a los estudiantes de enfermería con dificultades de aprendizaje y reanimación post-anestética.

# Experiencia

**BHRUT** 

Cruz Roja Española

	Profesor de Enfermería University of East London	Sep 2018- Actualidad Londres, Reino Unido
<i>NHS</i> BHRUT	Enfermero Especialista (Anestesia) BHR University Hospitals. NHS Trust	Oct2017- May 2018 Londres, Reino Unido
BHRUT	Enfermero (Senior) del Desarrollo de la Práctica BHR University Hospitals. NHS Trust	Nov 2016- Oct 2017 Londres, Reino Unido

Enfermero de Reanimación	Sep 2014 – Nov 2016
BHR University Hospitals. NHS Trust	Londres, Reino Unido

oital Services	Enfermero de Cirugía Plástica	Abr 2013 – Ago 2014
	Mid Essex Hospital. NHS Trust	Chelmsford, Reino Unido

	Wild Essex Hospital. Wils Hust	Chemisiora, Remo Omac
ıd	Enfermero	Abr 2008 – Mar2013
		0.1.



#### Formación Académica



Cursando "Fellow Higher Education Academy" Actualidad (Accreditation Professional Academica) Londres, Reino Unido



Certificate in Advance English (C1) Feb 2018 University of Cambridge Londres, Reino Unido



Operating Department Care Course Jul 2016 London South Bank University Londres, Reino Unido

Jul 2010

Zaragoza, España



Máster de Profesorado Universidad de Zaragoza



Diplomado en Enfermería Ene 2008 Universidad de Sevilla Sevilla, España



Técnico Superior de FP en Documentación SanitariaFeb 2003IES LlanesSevilla, España

### Formación Complementaria



Train the Trainer Simulation Course May 2019 Homerton NHS Hospital Londres, UK



Introduction to Simulation Education in Healthcare Dic 2018
University of Tennessee Online



Tratamiento educativo: Alumnos desatentos, impulsivos Feb 2018 e hiperactivos Online Universidad Rey Juan Carlos



Enfoque y metodología en las aulas bilingües Feb 2018 Universidad Camilo José Cela Online



Operador de Instalaciones de Rx con Fines Diagnósticos Jul 2009 Escuela Internacional de Ciencias de la Salud. Madrid

#### **Publicaciones**

Libro: Guía para la administración segura de fármacos parenterales

Editado por Hospital Ernest Lluch. Calatayud. Zaragoza
Conferencia: Evolución hemodinámica de pacientes en Oct 2009
la unidad de reanimación posanestésica
XXIII Congreso Nacional de la AEEAR-TD. Santander
Poster: Evolución hemodinámica de pacientes en la May 2008
unidad de reanimación posanestésica
XXIV Jornada Nacional de Enfermería en COT. Burgos
Poster: Vía clínica en artroplastia de rodilla May 2008
XXIV Jornada Nacional de Enfermería en COT. Burgos